【裁判字號】    95,交易,95
【裁判日期】    951127
【裁判案由】    業務過失傷害
【裁判全文】
台灣基隆地方法院刑事判決              95年度交易字第95號
公  訴  人  台灣基隆地方法院檢察署檢察官
被      告  甲○○
                    國民
右列被告因傷害案件，經檢察官提起公訴（95年度偵字第3514號
），本院判決如左：
    主  文
本件公訴不受理。
    理  由
一、公訴意旨
    公訴意旨如後附起訴書「犯罪事實」欄所載，公訴人因認被
    告涉有刑法第284 條第2 項前段之業務過失傷害罪嫌云云。
二、撤回告訴
    按告訴乃論之罪，告訴人於第一審辯論終結前得撤回其告訴
    ；其告訴經撤回之案件，應諭知不受理之判決，並得不經言
    詞辯論為之，刑事訴訟法第238 條第1 項、第303 條第3 款
    及第307 條分別定有明文。經查：公訴人認為被告所涉之刑
    法第284 條第2 項前段業務過失傷害罪嫌，依同法第287 條
    前段之規定，須告訴乃論。茲據告訴人具狀撤回其告訴，爰
    依上開規定，不經言詞辯論，逕為不受理之判決。
四、據上論斷
    應依刑事訴訟法第第303 條第3 款、第307 條而判決如主文
    。
中    華    民    國    95    年    11    月    27    日
                  刑事第五庭審判長法  官  陳  志  祥
                                  法  官  楊  皓  清
                                  法  官  邰  婉  玲
以上正本證明與原本無異。
如不服本判決，應於收受送達後10日內，向本院提出上訴狀，敘
述上訴之理由，上訴於台灣高等法院，並應按他造當事人之人數
附具繕本。
中    華    民    國    95    年     11   月    29    日
                                  書記官  陸  清  敏
附件：
臺灣基隆地方法院檢察署檢察官起訴書
                                      95年度偵字第3514號
    被      告  甲○○  女 33歲（民國62年3月17日）生
                        住基隆市安樂區○○○路46巷10號8
                        樓
                        國民身分證統一編號：Ｚ000000000號
上列被告因業務過失傷害案件，已經偵查終結，認應該提起公訴
，茲將犯罪事實及證據並所犯法條分敘如下：
        犯罪事實
一、甲○○平時以駕駛營業小客車（即計程車）為業，係從事駕
    駛業務之人，於民國95年7月12日上午11時許，駕駛車牌號
    碼126-MR號營業小客車，在基隆市○○路與義二路口停車下
    客，正欲倒車離開時，理應注意汽車倒車時，應顯示倒車燈
    光或手勢後，謹慎緩慢後倒，並應注意其他車輛及行人，而
    依當時情形，又無不能注意之情形，竟疏於注意及此，未注
    意車後狀況，貿然倒車，遂於倒車通過上開交岔路口時，適
    在該處等紅綠燈欲過信一路的行人乙○○，閃避不及，遭該
    車車尾的保險桿撞擊，致乙○○後腦著地後，因此受有頭皮
    下血腫3×3公分之傷害。
二、案經乙○○告訴偵辦。
        證據並所犯法條
一、訊據被告甲○○固坦承有於95年7月12日將告訴人乙○○送
    南港忠孝醫院就醫一情不諱，然矢口否認有上揭業務過失傷
    害之犯行，辯稱：伊沒有撞到告訴人，伊不知道告訴人係怎
    麼跌倒的，也不知告訴人怎麼受傷的等語。惟查：（一）上
    開犯罪事實，業據證人即被害人乙○○於本署偵訊時證述：
    伊在基隆市○○路、義二路交叉路口等紅綠燈，伊要跨過信
    一路，伊在等紅綠燈時是站在斑馬線上，當時有看到一台黃
    色計程車，那一輛計程車往後退，車尾的保險桿撞到伊的腹
    部，接著伊就被撞飛跌倒了，當時現場只有被告這一輛計程
    車，而且事後也是被告載伊去醫院的，被告把伊扶到計程車
    內時，也有對伊說：「我不是故意的」等語在卷可資佐證，
    並有驗傷診斷書乙紙附卷可稽；（二）且被告於本署訊問時
    亦坦承：伊當時停在路邊讓客人下車後，準備要開走，那時
    那一位客人拍伊的後行李箱蓋，客人說有一位婦人倒在伊計
    程車車尾那邊等語在卷，益徵告訴人之指訴非虛，尚堪採信
    。（三）再者，被告如非肇事者，衡諸常情，豈有大費周章
    將告訴人自基隆遠送南港忠孝醫院就醫之理，是被告上開未
    撞到告訴人之辯詞，顯為卸責之詞，委無足採。再按汽車倒
    車時，應顯示倒車燈光或手勢後，謹慎緩慢後倒，並應注意
    其他車輛及行人，道路交通安全規則第110條第1項第2款定
    有明文。被告駕車自應注意上述道路交通安全規定，而依當
    時路況又無不能注意之情形，竟疏不注意為之，以致肇事，
    致人受傷，自應負過失之責任。且被告之過失駕駛行為，核
    與被害人之受傷間，具有相當因果關係，是其過失傷害犯行
    ，堪以認定。
二、被告係領有職業小客車駕駛執照之計程車司機，為從事駕駛
    業務之人，其因業務上駕駛之過失肇致車禍，使告訴人受傷
    ，核其所為係犯刑法第284條第2項前段之業務過失傷害罪嫌
    。
三、依刑事訴訟法第251條第1項提起公訴。
    此  致
臺灣基隆地方法院
中    華    民    國    95    年    9     月    26    日
                              檢察官   林伯宇
本件正本證明與原本無異
中    華    民    國    95    年    9     月    29    日
                              書記官   張淑梅
附錄所犯法條：
刑法第284條第2項
    從事業務之人，因業務上之過失傷害人者，處1年以下有期
    徒刑、拘役或1千元以下罰金，致重傷者，處3年以下有期徒
    刑、拘役或2千元以下罰金。


司法院資訊處製作；財團法人民間司法改革基金會備份。
